【裁判字號】    89,易,377
【裁判日期】    890627
【裁判案由】    違反毒品危害防制條例
【裁判全文】
臺灣雲林地方法院刑事判決                          八十九年度易字第三七七號
    公  訴  人  臺灣雲林地方法院檢察署檢察官
    被      告  甲○○
右列被告因違反毒品危害防制條例案件，經檢察官提起公訴（八十九年度毒偵字第一
五五號），本院判決如左：
    主  文
甲○○連續施用第貳級毒品，累犯，處有期徒刑捌月。
扣案之第貳級毒品安非他命貳包驗餘淨重零點玖貳柒玖公克沒收銷燬之。
    事  實
一、甲○○前因違反藥事法等案件，於八十六年十二月三十一日經台灣雲林地方法院
    以八十六年度訴字第六三○號判處有期徒刑九月確定，於八十七年十二月十八日
    執行完畢，竟不知悔改，嗣復因施用毒品案件，經台灣士林地方法院裁定送觀察
    勒戒後，認無繼續施用毒品之傾向，由台灣士林地方法院檢察署檢察官於八十八
    年七月六日，以八十八年度偵字第五一三一號為不起訴處分確定，詎甲○○猶仍
    不知改過遷善，於上開不起訴處分後五年內，又基於概括犯意，自八十八年十二
    月初某日起至八十九年一月二十三日止，連續在雲林縣虎尾鎮○○路一一六號其
    住處內，以將第二級毒品安非他命置於玻璃球內燒烤產生煙霧後吸食之方式，施
    用第二級毒品安非他命多次。嗣為警於八十九年一月二十三日，採集尿液送驗後
    查獲上情，並扣有安非他命二包驗餘淨重○‧九二七九公克，甲○○經本院以八
    十九年度毒聲字第一一八號裁定送觀察、勒戒後，因有繼續施用毒品傾向，復經
    檢察官聲請本院以八十九年度毒聲三○三號裁定甲○○令入戒治處所施以強制戒
    治一年。
二、案經雲林縣警察局西螺分局報告台灣雲林地方法院檢察署檢察官偵查起訴。
    理  由
一、訊據被告甲○○對於右揭時、地施用毒品安非他命等犯行自白不諱，並有扣案之
    安非他命二包在卷可佐，而雲林縣警察局西螺分局於八十九年一月二十三日對於
    被告所採集之尿液，經送驗結果確含有甲基安非他命陽性反應，有雲林縣衛生局
    八九雲衛六字第○一五八○號煙毒尿液檢驗成績書乙紙，又被告於八十九年一月
    二十四日經本院裁定送勒戒處所觀察、勒戒，於同日經檢察官送台灣雲林看守所
    附設勒戒處所觀察勒戒後，經台灣雲林看守所附設勒戒所於八十九年一月二十四
    日採尿送驗結果，並呈安非他命陽性反應，亦有該所八十九年二月十四日雲所境
    總字第○三一七號函附之有無繼續施用毒品傾向評估標準記錄表附卷足憑，顯見
    被告甲○○確有非法施用安非他命無訛，是被告前揭自白，核與事實相符，應堪
    採信。本件事證明確，被告犯行堪以認定。
二、查被告前因施用毒品案件，經台灣士林地方法院裁定應送勒戒處所觀察、勒戒後
    ，認無繼續施用毒品之傾向，由台灣士林地方法院檢察署檢察官於八十八年七月
    六日，以八十八年度偵字第五一三一號不起訴處分確定，有不起訴處分書、台灣
    高等法院被告全國前案紀錄表在卷足憑，被告繼又於八十九年一月間，因本件施
    用毒品案件，經本院以八十九年度毒聲字第一一八號裁定送觀察、勒戒後，認有
    繼續施用毒品傾向，經本院以八十九年度毒聲字第三○三號裁定令入戒治處所施
    以強制戒治一年，並有不起訴處分書、本院各該裁定書、台灣雲林地方法院檢察
    署刑案資料查註紀錄表、本院被告全國前案紀錄表及台灣高等法院被告全國前案
    紀錄表在卷足憑。被告於不起訴處分後五年內再犯本件施用第二級毒品安非他命
    罪，為二犯，核其所為，係犯毒品危害防制條例第十條第二項之施用毒品罪行。
    其施用第二級毒品而非法持有安非他命之低度行為，應為該施用第二級毒品之行
    為所吸收，不另論罪。公訴人雖僅就被告於八十九年一月二十三日之施用第二級
    毒品安非他命之犯行提起公訴，然檢察官就犯罪事實之一部起訴者，其效力及於
    全部，被告自八十八年十二月初某日起至八十九年一月二十三日止連續多次施用
    第二級毒品之事實雖未經起訴，然因與已起訴且判決有罪之部分有連續犯之裁判
    上一罪關係，自應併與審判，附此敘明。被告先後多次施用第二級毒品之行為，
    時間緊接、犯罪構成要件相同，顯係基於概括犯意所為，應依連續犯之規定以一
    罪論，並依法加重其刑。被告前因違反藥事法案件，於八十六年十二月三十一日
    經台灣雲林地方法院以八十六年度訴字第六三○號判處有期徒刑九月確定，於八
    十七年十二月十八日執行完畢，有台灣雲林地方法院被告院內索引卡記錄表、台
    灣高等法院被告全國前案記錄表附卷可稽，被告於五年以內再犯本件有期徒刑以
    上之罪，為累犯，應依刑法第四十七條之規定遞加重其刑。爰審酌被告有多次施
    用毒品前科，有台灣高等法院被告全國前案記錄表附卷可考，其於刑之執行完畢
    後再度犯罪足見其品行非佳，及其犯罪之動機、目的、手段、犯罪後坦承犯行，
    態度尚佳等一切情狀，量處如主文所示之刑。
三、扣案之安非他命二包（驗餘淨重○‧九二七九公克），經送驗結果內含有甲基安
    非他命成分，有憲兵司令部刑事鑑識中心八十九年二月二十四日 (89)綱得字第
    ○二四○八號鑑驗通知書一紙附卷可查，而甲基安非他命屬毒品危害防制條例第
    二條所列之第二級毒品，爰依毒品危害防制條例第十八條第一項前段之規定宣告
    沒收銷燬之。
據上論斷，應依刑事訴訟法第二百九十九條第一項前段、毒品危害防制條例第十條第
二項，第十八條第一項前段、刑法第十一條前段、第五十六條、第四十七條，判決如
主文。
本案經檢察官林伯宇到庭執行職務。
中      華      民      國     八十九     年     六     月     二十七   日
                                          台灣雲林地方法院刑事第二庭
                                              審判長法官  紀  文  勝
                                                    法官  蔣  得  忠
                                                    法官  冷  明  珍
右正本證明與原本無異。
如不服本判決，應於判決送達後十日內向本院提出上訴狀( 應附繕本 )。
                                                  書記官  周  麗  雲
中      華      民      國     八十九     年     六     月     二十七   日
毒品危害防制條例第十條
施用第一級毒品者，處六月以上五年以下有期徒刑。
施用第二級毒品者，處三年以下有期徒刑。


司法院資訊處製作；財團法人民間司法改革基金會備份。
